# 房地产公司商场二次装修改造完工前完工后财务核算问题

提问人：豆 cpa 时间：2022-11-30 12:24:05
请教陈版主：我们的客户是房地产公司，有商场物业，目前商场二次装修，装修金额比较大（上亿），请问下，二次装修完工前应该在什么科目核算？完工后在什么科目核算、摊销呢？

回答人：chenyiwei
自有物业的装修成本应单独确认为一项固定资产，在两次装修的间隔期内计提折旧。
装修期间，装修成本可以在“在建工程”科目中归集。
装修开始时，对于前次装修所形成的固定资产账面价值应转入清理，并及时确认处置损益。